臺灣彰化地方法院刑事判決　　　　　　　 96年度訴字第741號
公　訴　人　臺灣彰化地方法院檢察署檢察官
被　　　告　甲○○
上列被告因違反毒品危害防制條例案件，經檢察官提起公訴（96
年度毒偵字第923 號），本院合議庭裁定由受命法官獨任進行簡
式審判程序，茲判決如下：
    主  文
甲○○施用第一級毒品，累犯，處有期徒刑玖月。
    犯罪事實
一、甲○○曾於民國82年間因違反麻醉藥品管理條例、肅清煙毒
    條例等案件，經本院以82年度易字第589 號、82年度訴字第
    680 號刑事判決分別判處有期徒刑4 月、3 年確定，經聲請
    法院裁定應執行有期徒刑3 年2 月確定；復於82年間因竊盜
    、違反肅清煙毒條例等案件，經本院以82年度訴字第1555號
    、82年度訴字第1217號刑事判決分別判處有期徒刑6 月、2
    年確定，經聲請法院裁定應執行有期徒刑2 年4 月確定後，
    經移送執行，於84年5 月15日縮短刑期假釋出監並付保護管
    束，復於假釋保護管束期間，於85年間因違反麻醉藥品管理
    條例、肅清煙毒條例等案件，經臺灣南投地方法院以85年度
    訴字第123 號刑事判決分別判處有期徒刑6 月、3 年4 月、
    2 年10月，應執行有期徒刑6 年2 月確定，並經撤銷假釋，
    應執行殘刑有期徒刑3 年5 月22日，而接續執行，於90年5
    月3 日縮短刑期假釋出監並付保護管束，復於假釋保護管束
    期間經撤銷假釋，應執行殘刑有期徒刑4 年18日，並於95年
    6 月30日因縮刑期滿執行完畢。其前於90年間因施用毒品案
    件，經本院以90年度毒聲字第4324號裁定送勒戒處所觀察、
    勒戒後，認有繼續施用毒品之傾向，經本院以90年度毒聲字
    第4560號裁定令入戒治處所施以強制戒治，並以91年度毒聲
    字第1718號裁定停止戒治付保護管束，於91年12月17日保護
    管束期滿視為強制戒治執行完畢，經臺灣彰化地方法院檢察
    署檢察官以92年度戒毒偵字第42號為不起訴處分確定。詎其
    不知悔改，明知海洛因業經公告為毒品危害防制條例第2 條
    第2 項第1 款所列管之第1 級毒品，不得非法持有、施用，
    復另基於施用第1 級毒品海洛因之犯意，於前揭強制戒治執
    行完畢釋放後5 年內，於96年1 月3 日晚上9 時許，在其位
    於彰化縣北斗鎮○○路377 巷1 號住處內，將海洛因摻入香
    菸內點燃之方式，施用第1 級毒品海洛因1 次。嗣經警方於
    96年1 月4 日下午2 時50分，持本院核發之搜索票至其上址
    住處內搜索而查獲，且於同日下午3 時20分採尿送驗後，始
    知上情。
二、案經彰化縣警察局北斗分局報請臺灣彰化地方法院檢察署檢
    察官偵查起訴。
    理  由
一、本案被告甲○○所犯係死刑、無期徒刑、最輕本刑為3 年以
    上有期徒刑以外之罪，其於準備程序就前揭被訴事實為有罪
    之陳述，經受命法官告知簡式審判程序之旨，並聽取其與公
    訴人之意見後，本院認無不得或不宜改依簡式審判程序進行
    之處，爰依刑事訴訟法第273 條之1 第1 項、第284 條之1
    ，裁定本案由受命法官獨任進行簡式審判程序，合先敘明。
二、訊據被告對其於上揭時、地，施用第1 級毒品海洛因之事實
    ，於本院審理時坦承不諱（參見本院96年5月14日審判筆錄
    ）。另查：
  (一)被告係於96年1 月4 日下午3 時20分，經臺灣彰化地方法院
    檢察署委託警方採集被告尿液送驗結果，呈嗎啡陽性反應，
    此有詮昕科技股份有限公司96年1 月12日報告編號00000000
    號濫用藥物尿液檢驗報告、尿液採證同意書及委託檢驗尿液
    代號與真實姓名對照表各1 份（參見臺灣彰化地方法院檢察
    署96年度毒偵字第923 號偵查卷宗第18頁至第20頁）附卷可
    稽，足見被告確有施用第1 級毒品海洛因之事實，應可認定
    。
  (二)按海洛因施用入人體後水解還原成嗎啡，再循嗎啡之代謝方
    式排出體外，業據行政院衛生署藥物食品檢驗局73藥檢壹字
    第030221號函說明綦詳，且依醫學臨床實驗及根據英國藥學
    會出版Isolation and Indentification of Drugs一書第29
    3 頁載明：海洛因經注射入人體後，在體內迅速水解成6Mon
    o acetyImorphine，再緩緩繼續水解成嗎啡，然後再循嗎啡
    之代謝方式排出，同書第431 至432 頁並載有：嗎啡經注射
    入人體後，約50% 以上於8 小時內自尿中排出，至24小時排
    出約90% ，但48小時後仍有微量可檢出等語。再按施用毒品
    後，尿液中能否檢出毒品反應，與其投與方式、投與量、個
    人體質、採尿時間及檢測儀器之精密度等有關，且初次吸食
    煙毒者，經人體代謝作用於8 小時內，約有80％之量排出，
    24小時後，約有90％排出，72小時後仍有微量排出，依個人
    體質不同排出時間亦有差異，尤其抗藥性強者，其於吸食後
    12 0小時內所採之尿液，仍有可能檢驗出等語，業經行政院
    衛生署藥物食品檢驗局81年2 月8 日81藥檢壹字第1156號函
    、憲兵司令部80年3 月25日80年鑑驗字0999號函載明明確。
    是依上開說明，佐以被告前揭尿液檢驗報告，被告自白於前
    揭時間，有施用第1 級毒品海洛因1 次等語，核與前揭事證
    相符，應堪採信。
  (三)另犯毒品危害防制條例第10條施用第1 級毒品之罪者，檢察
    官應先聲請法院裁定將被告令送勒戒處所觀察、勒戒，經觀
    察、勒戒後，認有繼續施用毒品傾向者，應由檢察官裁定聲
    請法院裁定令入戒治處所施以強制戒治，且經強制戒治執行
    完畢釋放後，5 年內再犯第10條之罪，檢察官應依一般刑事
    訴訟程序予以起訴論罪科刑，此觀諸毒品危害防制條例第20
    條第1 項、第2 項、第23條第2 項前段規定自明。經查，被
    告前於90年間因施用毒品案件，經本院以90年度毒聲字第43
    24號裁定送勒戒處所觀察、勒戒後，認有繼續施用毒品之傾
    向，經本院以90年度毒聲字第4560號裁定令入戒治處所施以
    強制戒治，並以91年度毒聲字第1718號裁定停止戒治付保護
    管束，於91年12月17日保護管束期滿視為強制戒治執行完畢
    ，經臺灣彰化地方法院檢察署檢察官以92年度戒毒偵字第42
    號為不起訴處分確定等情之事實，此有臺灣高等法院被告前
    案紀錄表、臺灣彰化地方法院檢察署刑案資料查註紀錄表各
    1 份附卷可參。被告前既曾因施用毒品案件，經強制戒治後
    ，復於前開強制戒治執行完畢釋放後5 年內，再犯本案施用
    毒品罪，依毒品危害防制條例第23條第2 項之規定，屬應依
    法論罪科刑之行為，依前開說明，本案被告上開所為，係於
    91年12月17日強制戒治執行完畢釋放後5 年內，再犯毒品危
    害防制條例第10條第1 項施用第1 級毒品罪，本案事證明確
    ，被告上開犯行洵堪認定。
三、按海洛因為毒品危害防制條例第2 條第2 項第1 款所明定之
    第1 級毒品。核被告所為，係犯同條例第10條第1 項之施用
    第1 級毒品罪。被告持有第1 級毒品進而施用，持有之低度
    行為為施用之高度行為所吸收，不另論持有毒品之罪。另查
    ，被告曾於82年間因違反麻醉藥品管理條例、肅清煙毒條例
    等案件，經本院以82年度易字第589 號、82年度訴字第680
    號刑事判決分別判處有期徒刑4 月、3 年確定，經聲請法院
    裁定應執行有期徒刑3 年2 月確定；復於82年間因竊盜、違
    反肅清煙毒條例等案件，經本院以82年度訴字第1555號、82
    年度訴字第1217號刑事判決分別判處有期徒刑6 月、2 年確
    定，經聲請法院裁定應執行有期徒刑2 年4 月確定後，經移
    送執行，於84年5 月15日縮短刑期假釋出監並付保護管束，
    復於假釋保護管束期間，於85年間因違反麻醉藥品管理條例
    、肅清煙毒條例等案件，經臺灣南投地方法院以85年度訴字
    第123 號刑事判決分別判處有期徒刑6 月、3 年4 月、2 年
    10月，應執行有期徒刑6 年2 月確定，並經撤銷假釋，應執
    行殘刑有期徒刑3 年5 月22日，而接續執行，於90年5 月3
    日縮短刑期假釋出監並付保護管束，復於假釋保護管束期間
    經撤銷假釋，應執行殘刑有期徒刑4 年18日，並於95年6 月
    30日因縮刑期滿執行完畢等情，此有臺灣高等法院被告前案
    紀錄表、臺灣彰化地方法院檢察署刑案資料查註紀錄表各1
    份存卷可考，其於5 年內故意再犯本案有期徒刑以上之罪，
    為累犯，應依刑法第47條第1 項之規定加重其刑。爰審酌被
    告前因施用毒品案件，經強制戒治執行完畢釋放後，仍未能
    徹底戒絕毒品，復犯本案施用毒品罪，顯見其無戒毒悔改之
    意，惟念其施用毒品之次數僅有1 次，又施用毒品乃自戕一
    己之身體健康，尚未對他人造成危害，且犯後已坦承犯行，
    態度良好等一切情狀，量處如主文所示之刑。
據上論斷，應依刑事訴訟法第273 條之1 第1 項、第299 條第1
項前段，毒品危害防制條例第10條第1 項，刑法第11條前段、第
47條第1 項，判決如主文。
本案經檢察官吳芙如到庭執行職務。
中　　華　　民　　國　　96　　年　　5 　　月　　18　　日
                  刑事第八庭          法　官    唐中興
以上正本證明與原本無異。
如不服本判決，應於判決送達後10日內向本院提出上訴狀 (須附
繕本)。
中　　華　　民　　國　　96　　年　　5 　　月　　18　　日
                                      書記官    施惠卿
【附錄本案判決論罪科刑法條全文】：
毒品危害防制條例第10條
施用第1級毒品者，處6月以上5年以下有期徒刑。
施用第2級毒品者，處3年以下有期徒刑。
